【裁判字號】    94,易,1484
【裁判日期】    950119
【裁判案由】    傷害
【裁判全文】
臺灣臺北地方法院刑事判決              94年度易字第1484號
公  訴  人  臺灣臺北地方法院檢察署檢察官
被      告  甲○○
            乙○○
            丙○○
上列被告因傷害案件，經檢察官提起公訴（94年度偵字第10515
號），本院判決如下：
    主  文
丙○○傷害人之身體，處拘役貳拾日，如易科罰金，以佰元折
算壹日。緩刑貳年。
乙○○、甲○○共同傷害人之身體，各處拘役貳拾伍日，如易科
罰金，各以佰元折算壹日。均緩刑貳年。
    事  實
一、丙○○於民國94年1月9日凌晨3時許，在臺北市大安區○○○路○段31巷、麗水街口之垃圾集中地，丟棄舊衣服及玩具
    後，仍在原處；適甲○○、乙○○夫婦在該處撿拾物品，乙○○誤以為丙○○欲取去其二人所撿拾之毛毯，乃對丙○○
    叫囂「你不能拿! 」等語，丙○○回以「為什麼不能拿？」
    「我沒有拿! 」，丙○○即撿拾木棍攻擊乙○○之臉部，乙○○受有頭部擦傷5x0.1公分、臉部瘀血2x0.5公分及前額瘀
    血2. 5x1公分之傷害。甲○○見狀，基於傷害之犯意，即上
    前抓住丙○○之雙手，而與其有犯意聯絡之乙○○，即撿取
    地上之木棍攻擊丙○○頭、手，致丙○○受有頭皮撕裂傷、
    前額挫傷及左腕挫傷等傷害。
二、案經丙○○、乙○○訴由臺北市政府警察局大安分局報請臺
    灣臺北地方法院檢察署檢察官偵查起訴。    └
    理  由
一、本件被告丙○○、乙○○、甲○○對於檢察官證據清單內所
    提證據之證據能力均不爭執，首開敘明。
二、訊據被告乙○○坦認有傷害丙○○之行為，核與丙○○指訴
    大致相符，復有國立臺灣大學醫學院附設醫院出具之診斷證
    明書在卷可按，被告乙○○之犯行堪以認定。
三、訊據被告甲○○矢口否認有何傷害丙○○之犯行，辯稱: 伊
    當時只是在現場看，沒有動手打丙○○云云。被告丙○○則
    辯稱:伊當時根本沒有動手，伊都是被打云云。惟查:
    (一)被告乙○○受有前開事實欄所列之傷害，有被告乙○○、
      甲○○之指訴及臺北市立聯合醫院仁愛院區出具之驗傷診
      斷證明書在卷可稽；再審酌被告乙○○頭部擦傷、臉部及
      前額瘀血等傷害，應係被毆所致之傷害；而被告乙○○之
      傷情判斷既係遭被告丙○○傷害，而被告丙○○受傷情形
      卻較被告乙○○為重，現場又無其他目擊證人，就受傷情
      形研判，應係被告丙○○先毆打被告乙○○，被告甲○○
      見狀拉住被告丙○○雙手，再由乙○○毆打金秀玉所致。
    (二)被告丙○○受有前開事實欄所載傷害，有丙○○之指訴及
      國立臺灣大學醫學院附設醫院出具之診斷證明書在卷可按
      ，核其傷情較乙○○為重，應為被告甲○○抓住其雙手所
      致。
    (三)至於到庭作證之警員賴呈豪到庭證稱，並未見到被告等人
      互毆的情形，是後來接到勤務中心通報，遂到場處理 (見
      本院95年1月12日審判筆錄)，其既對被告間有無傷害之情
      形未曾見聞，自無法作為被告等人有無傷害之證據。至於
      被告丙○○聲請傳喚另一處理本件案件之警員江志忠，其
      亦未曾在場見聞，自無再予傳喚之必要，附此敘明。
四、核被告丙○○、甲○○、乙○○所為，係犯刑法第277條第1
    項之傷害罪。被告甲○○、乙○○有共同犯意之聯絡及行為
    之分擔，應論以共同正犯。爰審酌被告丙○○、甲○○、乙○○均無前科，此有臺灣高等法院被告全國前案紀錄表在卷
    可證，素行尚佳；被告丙○○、甲○○未能坦承犯罪；被告
    丙○○與被告甲○○、乙○○未達成民事和解；被告丙○○
    受傷程度較重；及被告等人犯罪之動機、目的、手段及所生
    危害等一切情狀，分別量處如主文所示之刑，並諭知易科罰
    金之折算標準。又查，被告等人均無前科，已如前述，彼等
    均為60歲以上之人，因為撿拾廢棄物而生爭執，如施予緩刑
    ，能給予被告在緩刑期間不得再犯罪之警惕，反有助於刑法
    之教化功能，爰併宣告緩刑二年，以勵被告等人自新。
據上論斷，應依刑事訴訟法第299條第1項前段、刑法第28條、第
277條第1項、第41條第1項前段、第74條第1款，罰金罰鍰提高標
準條例第1條前段、第2條，判決如主文。
本案經檢察官李傳侯到庭執行職務
中    華    民    國    95    年    1    月    19     日
                  刑事第六庭審判長法  官  周占春
                                  法  官  林孟皇
                                  法  官  趙子榮
上正本證明與原本無異。
如不服本判決，應於判決送達後10日內，向本院提出上訴狀。
                                  書記官  蔡金臻
中    華    民    國    95    年    1     月    26    日
中華民國刑法第277條
(普通傷害罪)
傷害人之身體或健康者，處 3 年以下有期徒刑、拘役或 1 千元
以下罰金。犯前項之罪因而致人於死者，處無期徒刑或7年以上
有期徒刑；致重傷者，處3年以上10年以下有期徒刑。


司法院資訊處製作；財團法人民間司法改革基金會備份。
